【裁判字號】    95,簡,3957
【裁判日期】    950707
【裁判案由】    竊盜
【裁判全文】
臺灣板橋地方法院刑事判決              95年度簡字第3957號
聲  請  人  臺灣板橋地方法院檢察署檢察官
被      告  乙○○
上列被告因竊盜案件，經檢察官聲請以簡易判決處刑（九十五年
度偵字第一四０六二號），本院判決如下：
    主  文
乙○○竊盜，累犯，處有期徒刑肆月，如易科罰金，以參佰元折
算壹日。
    事實及理由
一、犯罪事實：
    乙○○前因竊盜案件，經本院以九十四年度簡字第三０七二
    號判處有期徒刑四月確定，甫於民國九十五年一月二十九日
    縮刑期滿執行完畢。詎猶不知悔改，復意圖為自己不法之所
    有，於九十五年六月三日晚間八時六分許，在臺北縣三重市
    ○○路○段六０九巷十號地下一樓「家樂福」賣場內，趁店
    員不注意之際，徒手竊取ＶＩＥＷ  ＳＯＮＩＣ十九吋液晶
    螢幕顯示器一臺（價值新臺幣六千八百八十八元），得手後
    ，旋自無人結帳之收銀台離去，惟為賣場安全課警衛甲○○
    當場發現並報警處理。案經家樂福股份有限公司臺北三重分
    公司訴由臺北縣政府警察局三重分局報請臺灣板橋地方法院
    檢察署檢察官偵查後聲請簡易判決處刑。
二、證據：
  (一)被告乙○○於警詢及偵查中之自白。
  (二)證人甲○○於警詢中之證述。
  (三)卷附之贓物認領保管單一紙、照片七張。
三、查被告行為後，刑法業於九十四年二月二日經總統以華總一
    義字第０九四０００一四九０一號令修正公布，並於九十五
    年七月一日施行（下稱新刑法，修正前刑法下稱舊刑法），
    刑法施行法第一條之一亦於九十五年六月十四日經總統以華
    總一義字第０九五０００八五一八一號令公布施行，參酌最
    高法院九十五年五月二十三日刑事庭第八次會議決議，新刑
    法第二條第一項之規定，係規範行為後法律變更所生新舊法
    律比較適用之準據法，於新刑法施行後，應適用新刑法第二
    條第一項之規定，為「從舊從輕」之比較。另於比較時應就
    罪刑有關之共犯、未遂犯、想像競合犯、牽連犯、連續犯、
    結合犯，以及累犯加重、自首減輕暨其他法定加減原因（如
    身分加減）與加減比例等一切情形，本於統一性及整體性原
    則，綜其全部罪刑之結果而為比較。而被告行為後，（一）
    罰金罰鍰提高標準條例第二條業已刪除，刑法第四十一條第
    一項前段關於易科罰金之折算標準已由舊法之銀元一百元、
    二百元、三百元修正為新臺幣（下同）一千元、二千元、三
    千元，因屬科刑規範事項之變更，其折算標準為裁判時所應
    諭知，自有就新舊法規定比較之必要，經比較新舊法結果，
    以被告行為時之舊法較為有利於被告；（二）修正後刑法第
    三十三條第五款規定「罰金：新臺幣一千元以上，以百元計
    算之。」，與修正前刑法第三十三條第五款規定「罰金：一
    元以上。」不同，經比較新舊法結果，以被告行為時之舊法
    較為有利於被告；（三）刑法施行法第一條之一規定：「中
    華民國九十四年一月七日刑法修正施行後，刑法分則編所定
    罰金之貨幣單位為新臺幣。九十四年一月七日刑法修正時，
    刑法分則編未修正之條文定有罰金者，自九十四年一月七日
    刑法修正施行後，就其所定數額提高為三十倍。但七十二年
    六月二十六日至九十四年一月七日新增或修正之條文，就其
    所定數額提高為三倍。」，是刑法第三百二十條第一項有關
    罰金刑處罰之規定已有修正，惟經比較增訂之刑法施行法第
    一條之一與被告行為時之罰金罰鍰提高標準條例第一條前段
    、現行法規所定貨幣單位折算新臺幣標準第二條結果，二者
    規定適用之結果並無不同；（四）修正後刑法第四十七條第
    一項規定「受徒刑之執行完畢，或一部之執行而赦免後，五
    年以內故意再犯有期徒刑以上之罪者，為累犯，加重本刑至
    二分之一。」，與修正前刑法第四十七條規定「受有期徒刑
    之執行完畢，或受無期徒刑或有期徒刑一部之執行而赦免後
    ，五年以內再犯有期徒刑以上之罪者，為累犯，加重本刑至
    二分之一。」不同，而依被告之前科紀錄，無論依修正前後
    刑法第四十七條之規定均構成累犯。因之，經綜其全部罪刑
    之結果而為比較，以舊刑法有利於被告，應一體適用舊刑法
    之規定，是核被告乙○○所為，係犯修正前刑法第三百二十
    條第一項之普通竊盜罪。又被告前因竊盜案件，經本院以九
    十四年度簡字第三０七二號判處有期徒刑四月確定，於九十
    五年一月二十九日縮刑期滿執行完畢，此有臺灣高等法院被
    告前案紀錄表一份在卷可參，其受有期徒刑之執行完畢後，
    五年以內再犯本件有期徒刑以上之罪，為累犯，應依修正前
    刑法第四十七條之規定加重其刑。爰審酌被告正值壯年，不
    思以己力獲取財物，竟趁機竊取他人之財物，行為誠屬不該
    ，惟念其犯後坦承犯行，態度尚佳，及其犯罪之手段、動機
    等一切情狀，量處如主文所示之刑，並依修正前刑法第四十
    一條第一項前段之規定諭知易科罰金之折算標準，以示懲儆
    。
四、依刑事訴訟法第四百四十九條第一項前段、第三項，刑法第
    二條第一項前段、修正前第三百二十條第一項、第四十七條
    、第四十一條第一項前段，修正前罰金罰鍰提高標準條例第
    一條前段、第二條，逕以簡易判決處以如主文所示之刑。
五、如不服本判決，得自收受送達之日起十日內向本院提出上訴
    狀，上訴於本院第二審合議庭（須附繕本）。
中    華    民    國  九十五  年    七    月    七    日
                      刑事第十九庭  法  官    曾淑娟
上列正本證明與原本無異。
                                    書記官    陳金鳳
中    華    民    國  九十五  年    七    月  十二    日
附錄本案論罪科刑法條全文：
刑法第三百二十條：
意圖為自己或第三人不法之所有，而竊取他人之動產者，為竊盜
罪，處五年以下有期徒刑、拘役或五百元以下罰金。
意圖為自己或第三人不法利益，而竊佔他人之不動產者，依前項
之規定處斷。
前二項之未遂犯罰之。


司法院資訊處製作；財團法人民間司法改革基金會備份。
